【裁判字號】    97,抗,248
【裁判日期】    970609
【裁判案由】    聲明異議
【裁判全文】
臺灣高等法院臺中分院民事裁定           97年度抗字第248號
抗  告  人  杜拜資產管理股份有限公司
法定代理人  乙○○
送達代收人  甲○○
相  對  人  曾惠娟
上列當事人間聲明異議事件，抗告人對於民國97年5月6日臺灣臺
中地方法院97年度執聲字第17號裁定提起抗告，本院裁定如下：
    主  文
原裁定廢棄，發回臺灣臺中地方法院。
    理  由
一、按債權之讓與，依民法第297條第1項之規定，非經讓與人或
    受讓人通知債務人，對於債務人固不生效力，惟法律設此規
    定之本旨，無非使債務人知有債權讓與之事實，受讓人對於
    債務人主張受讓事實行使債權時，既足使債務人知有債權讓
    與之事實，即應認為兼有通知之效力，最高法院22年上字第
    1162號判例可資參照。又按債權之讓與，依民法第297條規
    定，非經讓與人或受讓人通知債務人不生效力，此項通知不
    過觀念通知，使債務人知有債權移轉之事實，免誤向原債權
    人清償而已，在債務人既知債權已移轉於第三人，而向之請
    求返還擔保債務履行之契據，自不容猶藉詞債權之移轉尚未
    通知，拒絕對受讓人履行此項債務，而僅向之請求返還擔保
    債務之契據，最高法院39年度台上字第448號判例復可參照
    。查抗告人主張本件原債權人台東區中小企業銀行股份有限
    公司將對相對人曾惠娟之債權轉讓與亞太金聯資產管理股份
    有限公司，該公司又將債權轉讓與抗告人等情，有臺灣臺東
    地方法院92年5月26日東院瑜92執地五二三字第24903號債權
    憑證、債權讓與證明書、本票暨授權書、債權讓與公告等在
    卷可證。而抗告人聲請對相對人曾惠娟之財產為執行時，當
    可認兼有通知債權讓與之事實，抗告人亦依原法院民事執行
    處之通知補正相對人曾惠娟之戶籍謄本，請求原法院對相對
    人曾惠娟為公示送達，有民事陳報狀在卷可憑，從而，原法
    院是否應對相對人曾惠娟為公示送達，如經對相對人曾惠娟
    財產執行之聲請狀予以送達，能否謂抗告人就債權移轉之事
    實未通知相對人曾惠娟，即有探究之餘地。原法院以抗告人
    未補正業將債權讓與之事實通知相對人之證明文件，駁回抗
    告人強制執行之聲請（原法院97年度執字第16099號），經
    抗告人異議後，駁回抗告人之異議，尚屬速斷。抗告意旨，
    指摘原裁定不當，求予廢棄，為有理由，爰將原裁定廢棄，
    發回原法院為適法之處理。
二、依強制執行法第30條之1，民事訴訟法第492條，裁定如主文
    。
中    華    民    國    97    年    6     月    9     日
                  民事第三庭    審判長法  官  陳照德
                                      法  官  李平勳
                                      法  官  朱  樑
以上正本係照原本作成。
不得再抗告。
                                      書記官  陳妙瑋
中    華    民    國    97    年    6     月    10    日
                                                      Ａ


司法院資訊處製作；財團法人民間司法改革基金會備份。
